臺灣士林地方法院民事判決
111年度簡上字第300號
上  訴  人  翁米葆
訴訟代理人  蔡彥達
被上訴  人  林宜汝
訴訟代理人  林鼎鈞
上列當事人間侵權行為損害賠償事件，上訴人對於中華民國111
年5月9日本院士林簡易庭111年度士簡字第432號第一審判決提起
上訴，本院於民國111 年11月22日言詞辯論終結，判決如下：
　　主   文
上訴駁回。
第二審訴訟費用由上訴人負擔。
    事實及理由
壹、上訴人於原審起訴主張：被上訴人於民國110年2月10日19時
    5分許，駕駛車號000-0000自用小客車，行經臺北市○○區○○○
    路0段000號前時，因貿然向右變換車道，致碰撞伊所騎乘之
    車號000-0000號大型重機車（下稱系爭機車），伊因而人車
    倒地，受有雙手擦挫傷及下背鈍挫傷等傷害（下稱系爭事故
    ），系爭事故造成伊所受損害共計新台幣（下同）24萬8,50
    0元，包括：醫療費用2,100元、系爭機車修復費用14萬4,20
    0元（含零件費用11萬6,200元、工資2萬8,000元）、拖吊費
    用2,200元及非財產上損害10萬元，為此，爰依民法侵權行
    為之法律關係，提起本件訴訟等語。於原審聲明：被上訴人
    應給付上訴人24萬8,500元，及自起訴狀繕本送達之翌日起
    至清償日止，按週年利率5%計算之利息。
貳、被上訴人於原審辯以：對於伊就系爭事故有過失，及上訴人
    所請求之醫療費用、拖吊費用部分，並無爭執；惟上訴人所
    請求之系爭機車修復費用部分應扣除折舊，又上訴人所請求
    之精神慰撫金過高等語。於原審聲明：上訴人之訴駁回。
參、原審對於上訴人之請求，判命被上訴人應給付上訴人5萬3,9
    20元（包括：醫療費用2,100元、拖吊費用2,200元、精神慰
    撫金1萬元，及系爭機車修復費用3萬9,620元〈含零件費用1
    萬1,620元、工資2萬8,000元〉），及自起訴狀繕本送達之翌
    日即110年12月14日起至清償日止，按週年利率5%計算之利
    息，而駁回上訴人其餘之請求。上訴人就其受敗訴判決中之
    10萬4,580元（即其餘請求之系爭機車修復費用，即14萬4,2
    00元－3萬9,620元）之本息部分聲明不服，提起本件上訴（
    至於上訴人其他敗訴部分，及被上訴人敗訴部分，均未上訴
    而已確定）。
肆、上訴人之上訴意旨略以：對於原審判命被上訴人應給付伊醫
    療費用2,100元、拖吊費用2,200元、精神慰撫金1萬元部分
    ，並無意見，惟就原審僅判命被上訴人應給付伊系爭機車修
    復費用3萬9,620元，而駁回伊其餘請求之系爭機車修復費用
    10萬4,580元部分不服；被上訴人於刑事案件所排調解期日
    已承諾賠償系爭機車修復費用14萬4,200元，自應受該調解
    協議之拘束，又原審判命被上訴人賠償之修復費用金額，伊
    連去中古車行買零件來自己修復車輛都不夠，被上訴人應賠
    償伊能將系爭機車回復原狀之金額14萬4,200元才合理等語
    。於上訴審聲明：原判決關於駁回上訴人後項請求之部分廢
    棄；被上訴人應再給付上訴人10萬4,580元，及自起訴狀繕
    本送達之翌日起至清償日止，按週年利率5%計算之利息。
伍、被上訴人於上訴審之答辯意旨略以：兩造於刑事案件所排調
    解期日，並未達成調解協議；原審判決以最高法院民事庭會
    議決議等為依據，就系爭機車修復費用之零件部分扣除折舊
    ，並無違誤，至上訴人提出之二手機車零件拍賣網頁資料，
    僅係於網路上隨機抓取，不能以之認定原審判決之折舊金額
    不合理等語。於上訴審答辯聲明：上訴駁回。　
陸、得心證之理由：　　
一、按因故意或過失，不法侵害他人之權利者，負損害賠償責任
    ；汽車、機車或其他非依軌道行駛之動力車輛，在使用中加
    損害於他人者，駕駛人應賠償因此所生之損害；不法侵害他
    人之身體或健康者，對於被害人因此喪失或減少勞動能力，
    或增加生活上之需要時，應負損害賠償責任；不法侵害他人
    之身體、健康、名譽、自由、信用、隱私、貞操，或不法侵
    害其他人格法益而情節重大者，被害人雖非財產上之損害，
    亦得請求賠償相當之金額；不法毀損他人之物者，被害人得
    請求賠償其物因毀損所減少之價額；應付利息之債務，其利
    率未經約定，亦無法律可據者，週年利率為百分之五，民法
    第184條第1項前段、第191條之2前段、第193條第1項、第19
    5條第1項前段、第196條、第203條分別定有明文。
二、本件上訴人主張因被上訴人之過失而發生系爭事故，致上訴
    人受傷等情，為兩造所不爭執，且被上訴人因此經刑事案件
    判決犯過失傷害罪確定，亦有本院110 年度審交簡字第362
    號刑事判決附卷可稽（見原審士簡字卷第11至13頁），堪信
    為真，是上訴人請求被上訴人應就其侵權行為造成之損害，
    負民法侵權行為損害賠償責任，洵非無據。又兩造對於上訴
    人得向被上訴人請求賠償醫療費用2,100元、拖吊費用2,200
    元、精神慰撫金1萬元部分均無爭執，本件上訴應審究者為
    ：被上訴人應賠償之系爭機車修復費用為何？經查：
㈠、上訴人主張被上訴人於刑事案件所排調解期日，已承諾賠償
    系爭機車修復費用14萬4,200元，故被上訴人應受該調解協
    議之拘束云云，固舉調解紀錄表（記載：「一、被告（即本
    件被上訴人）願於110 年12月8 日前給付告訴人（即本件上
    訴人）14萬4,200元（含強制險），給付方式...。二、告訴
    人其餘民事請求拋棄。三、告訴人願於領受第一項支票後，
    撤回對被告過失傷害告訴。」等語；見刑事案件110年度審
    交易字第727號卷第29頁）為據。惟查，兩造於該次調解期
    日由調解委員試行調解後並未製作調解筆錄，且依兩造於原
    審言詞辯論期日均陳稱該次調解沒有成立等語（見原審士簡
    字卷第35至36頁之111 年4 月25日言詞辯論筆錄），堪認上
    開調解紀錄表所載，僅係有關試行調解方案之紀錄，兩造並
    未達成調解協議，無從以之認被上訴人應受拘束而有給付上
    訴人系爭機車修復費用14萬4,200元之義務。
㈡、上訴人主張系爭機車修復費用之合理金額為14萬4,200元，固
    舉松永大重輕機車業行之維修表（記載預估總維修金額為14
    萬4,200元，其中包含工資2萬8,000元，及零件費用為11萬6
    ,200元；見原審士簡字卷第45頁）為據。惟查：按物被毀損
    時，被害人除得依民法第196條請求賠償外，並不排除民法
    第213條至第215條之適用，依民法第196條請求賠償物被毀
    損所減少之價額，得以修復費用為估定之標準，但以必要者
    為限（例如︰修理材料以新品換舊品，應予折舊）（最高法
    院77年度第9次民事庭會議決議㈠意旨參照），本件上訴人所
    舉維修表記載之零件費用11萬6,200元部分，係以新零件更
    換舊零件，而原零件之折舊部分非屬必要費用，依法應予扣
    除；復按行政院所頒固定資產耐用年數表及固定資產折舊率
    表之規定，機械腳踏車耐用年數為3年，依定率遞減法每年
    應折舊千分之536，惟折舊累積額總合不得超過該資產成本
    原額之十分之九，再按營利事業所得稅查核準則第95條第6
    項規定「固定資產提列折舊採用平均法或定率遞減法者，以
    1年為計算單位，其使用期間未滿1年者，按實際使用之月數
    相當於全年之比例計算之，不滿1月者，以1月計」，而查系
    爭機車係於104年9月15日出廠（按行車執照僅記載出廠年月
    為104年9月，未載明出廠日，依法推定為該月15日）（見原
    審士簡字卷第59頁），算至系爭事故發生時之110年2月10日
    ，業逾上述耐用年數3 年，故零件部分僅得請求新品10分之
    1之價額即1萬1,620元，另加計非屬零件之工資2 萬8,000 
    元，故本件上訴人得請求被上訴人賠償之系爭機車修復費用
    共3 萬9,620 元（計算式：1萬1,620 元＋2萬8,000元＝3萬9,
    620元）。至於本件上訴人另提出二手機車零件拍賣網頁資
    料（見本件簡上字卷第46、60至86頁），質疑依前述方式扣
    除零件折舊後之金額並不合理，伊連去購買中古零件來自己
    修復車輛都不夠云云，然查上訴人自承該等資料並非實際維
    修系爭機車零件之金額（見本件簡上字卷第56頁），乃上訴
    人自行擷取之網路資料，其上所示之零件品項及生產年份並
    非等同於系爭機車，無從據之認定依前述方式扣除零件折舊
    後之金額有何不合理之處。
三、綜上，本件上訴人得請求被上訴人賠償之金額，包括醫療費
    用2,100元、車輛拖吊費用2,200元、精神慰撫金1萬元、系
    爭機車修復費用3萬9,620元，合計5萬3,920元（計算式：2,
    100元＋2,200元＋1萬元＋3萬9,620元＝5萬3,920元），及自起
    訴狀繕本送達之翌日即110年12月14日（見原審審交附民字
    卷第3頁）起至清償日止，按法定年息5%計算之利息。原審
    就此部分為被上訴人敗訴之判決，核無不合，上訴意旨
　　指摘原審判決此部分不當（即主張被上訴人應賠償之系爭機
    車修復費用為14萬4,200元，故除原審判命被上訴人給付之
    修復費用3萬9,620元外，尚應再給付10萬4,580元云云），
    求予廢棄改判，為無理由，應予駁回。
柒、本件事證已臻明確，兩造其餘攻擊防禦方法及舉證，經審酌
    與本件判決結果不生影響，爰不另一一論述。
捌、據上論結，本件上訴為無理由，依民事訴訟法第436 條之1
    第3 項、第449 條第1 項、第78條，判決如主文。
中　　華　　民　　國　  111 　年　　11　　月　　30    日
                  民事第二庭  審判長法  官  陳章榮
                                    法  官  辜漢忠
                                    法  官  孫曉青
以上正本係照原本作成。
本判決不得上訴。
中　　華　　民　　國　  111 　年　　11　　月　　30    日
                                    書記官  曾琬真